臺灣新北地方法院三重簡易庭裁定
                                  111年度重事聲字第7號
異  議  人  陳國明  
相  對  人  郭秋芬  


上列當事人間確定執行費用額強制執行事件，異議人對於民國11
1 年3 月8 日本院民事執行處司法事務官所為110 年度司執聲字
第16號裁定提出異議，本院裁定如下：
    主  文
異議駁回。
    理  由
一、按司法事務官處理事件所為之處分，與法院所為者有同一之
    效力；當事人對於司法事務官處理事件所為之終局處分，得
    於處分送達後10日之不變期間內，以書狀向司法事務官提出
    異議；司法事務官認前項異議有理由時，應另為適當之處分
    ；認異議為無理由者，應送請法院裁定之；法院認第1 項之
    異議為有理由時，應為適當之裁定；認異議為無理由者，應
    以裁定駁回之，民事訴訟法第240 條之3 、第240 條之4 第
    1 項前段、第2 項、第3 項分別定有明文，此為強制執行法
    第30條之1 所準用。查本院民事執行處司法事務官於民國11
    1年3月8日所為110 年度司執聲字第16號民事裁定（下稱原
    裁定），異議人於111年4月6日對原裁定提出異議，司法事
    務官認其異議為無理由，送請本院為裁定，經核與上開條文
    規定相符，先予敘明。
二、異議意旨略以：異議人於收受執行命令後即已依指示內容全
    數履行，詎相對人竟多次以不具體告知之主觀臆測、非於本
    次執行範圍內之內容或應屬於管委會權責之部分作為爭執事
    項，持續陳報並強制執行，迫使異議人受有更多金錢損失，
    爰依法聲明異議，請求撤銷原裁定等語。
三、本院判斷：
（一）按強制執行之費用，以必要部分為限，由債務人負擔，並
      應與強制執行之債權同時收取、前項費用，執行法院得命
      債權人代為預納；債權人因強制執行而支出之費用，得求
      償於債務人者，得準用民事訴訟法第91條之規定，向執行
      法院聲請確定其數額，強制執行法第28條、第29條第1項
      亦有明文。而所謂執行必要費用，指因進行強制執行程序
      ，必須支出之費用而言；指因實施強制執行所支出之必要
      費用，如測量費、鑑定費、登報費、保管費、協助執行人
      員之差旅費等，此種費用如不支出，強制執行程序即難進
      行；係因債務人不履行債務而生，其必要部分自應由債務
      人負擔。次按債務人負擔之強制執行費用，應以因強制執
      行所必要支出之費用為限，倘所支出之費用與執行程序並
      無關連者，自不得責令債務人負擔，此觀強制執行法第28
      條第1項之規定自明（最高法院85年度台抗字第76號裁定
      意旨參照）。
 （二）經查：
     ⒈相對人前於110年3月25日持本院108年度訴字第2635號民
       事判決（下稱系爭判決）為執行名義向本院聲請強制執
       行，並繳交執行費用9萬2,992元後，本院於110年3月30
       日以執行命令發函命異議人及另一債務人即訴外人宋珍
       梅於收受命令後15日內依系爭判決主文所載內容履行完
       畢，逾期未履行即依法強制執行並負擔執行費用，前揭
       函文並於110年4月6日送達異議人及宋珍梅，嗣後異議人
       雖於同年月19日具狀稱已於收受函文後15日內履行完畢
       云云，惟相對人亦於同年月20日具狀陳報異議人及宋珍
       梅二人均未依函文指示完全履行完畢，有當時之現況照
       片可佐；雙方再就異議人及宋珍梅是否已履行完畢為數
       次爭執後，經本院於110年8月12日經警察人員協助至現
       場確認狀況（支出警員協助強制執行旅費800元），認定
       異議人及宋珍梅確實尚未履行完畢，亦有該日之旅費收
       據及執行筆錄可參，直至110年11月25日，相對人具狀陳
       報異議人及宋珍梅均已自行拆除完畢後，經本院以110年
       度司執字第38212號執行終結在案。嗣後異議人依系爭判
       決主文第五項「訴訟費用由債務人宋珍梅負擔百分之三
       十五，餘由債務人陳國明負擔」再向本院聲請強制執行
       ，經本院以原裁定確定異議人應負擔之執行費用為執行
       費用9萬2,992元及警員差旅費800元之65％（即扣除送珍
       梅應負擔之35％後之餘額），共計60,965元等情，業經本
       院依職權調取相關卷宗核閱無訛。
　　 ⒉如上所述，異議人並未於強制執行程序開始前自行依本院
       108年度訴字第2635號民事判決履行完畢，此有異議人亦
       陳稱其係於「收受執行命令後」依指示履行等語可憑，
       是依相對人於110年3月25日聲請強制執行，本院受理在
       案後，執行事件於110年11月25日始因債務人2人自行拆
       除完畢乃告終結等情，可知上開於110年3月25日支出之
       執行費用9萬2,992元，及於110年8月12日所支出之警員
       差旅費800元均為該執行事件尚未終結前，相對人因該執
       行程序所支出之必要費用，並無疑義，從而異議人再以
       其於收受執行命令後即已依指示內容全數履行，無再支
       出執行費用之必要云云聲明異議，所為主張自非有據。
四、綜上所述，異議意旨指摘原裁定不當，求予廢棄，顯無理由
    ，應予駁回。爰裁定如主文。
中　　華　　民　　國　 111　　年　　7 　　月　　25　　日
                      法  官  王雅婷
以上正本係照原本作成。
如對本裁定抗告，須於裁定送達後10日內向本院提出抗告狀，並
繳納抗告費新臺幣1,000元。
中　　華　　民　　國　 111　　年　　7 　　月　　25　　日
                      書記官  陳芊卉